臺灣高雄地方法院刑事判決　　　　　　　　　　　九十三年度易字第五二號
　　公　訴　人　臺灣高雄地方法院檢察署檢察官
　　被　　　告　丁○○
右列被告因竊盜等案件，經檢察官提起公訴（九十二年度偵字第二二七九六號），嗣
因被告就被訴事實為有罪之陳述，經本院合議庭裁定由受命法官獨任適用簡式審判程
序審理，本院判決如左：
    主  文
丁○○連續攜帶兇器竊盜，處有期徒刑捌月；又偽造署押，足以生損害於公眾及他人
，處有期徒刑參月，附表所示偽造之署押均沒收。應執行有期徒刑玖月，附表所示偽
造之署押均沒收。
    事  實
一丁○○前因違反麻醉藥品管理條例、肅清煙毒條例、竊盜等案件，經法院分別判處
  有期徒刑八月、七月、五年六月、三年四月及一年確定，經定應執行刑為有期徒刑
  十年確定，入監服刑後，於民國九十年十一月十四日縮短刑期假釋出監，在假釋期
  間仍不知悔改：
(一)竟基於意圖為自己不法所有之概括犯意，攜帶客觀上具有危險性可供兇器使用之Ｔ
  型扳手一支，連續於(1)九十二年十一月七日晚間六時許，在高雄縣鳳山市○○街一
  五八號後門前，以徒手掰開丙○○所有車牌號碼ＯＮＭ─九六九號重型機車置物箱
  之方式，竊取其內丙○○所有之皮包一只（內裝丙○○及其子歐金清、歐金池三人
  之健保ＩＣ卡、掛號證、捐血卡、貴賓卡、保險卡、丙○○之身分證、銀行信用卡
  、郵局及銀行金融卡、現金卡等物）得逞；(2)復於同日晚間七時許，至大寮鄉○○○路聖若瑟醫院前，以相同手法竊取乙○○所有車牌號碼ＧＬ九─一一六號重型機
  車置物箱內之皮包一只（內裝郵局提款卡、銀行信用卡、健保卡、身分證、行車執
  照、駕駛執照、存摺、現金新臺幣一萬三千元、友人李士豐之行動電話申請書、塑
  膠袋等物）得逞。嗣於同日晚間十時三十分許，丁○○騎乘機車行經高雄市○○區
  ○○路與義華路交岔路口時，因行跡可疑，為警臨檢盤查，在其所騎乘之機車置物
  箱內查獲丙○○所有之皮包一只（內裝丙○○及其子歐金清、歐金池三人之健保Ｉ
  Ｃ卡、掛號卡、捐血卡、貴賓卡、保險卡等物）、乙○○所有之皮包一只（內裝行
  動電話申請書及塑膠袋等物）等贓物及上開Ｔ型扳手一支，始悉上情。
(二)詎丁○○為警查獲後為逃避刑責，另基於偽造署押之犯意，於九十二年十一月七日
  、八日，在高雄市政府警察局三民第二分局接受警方調查時，冒用其胞弟蔡偉德之
  名義，在逮捕通知書、受訊問權利告知書、警員製作之偵訊（調查）筆錄、蔡偉德
  本人之口卡片影本、蔡偉德名義之指紋卡片、扣押筆錄、扣案物品目錄表上，接續
  偽造附表編號一至九所示「蔡偉德」名義之署名、指印、掌印；復於九十二年十一
  月八日移送至臺灣高雄地法院檢察署偵訊時，冒用蔡偉德之名義，在檢察官訊問筆
  錄及被告具保責付辦理程序單上，接續偽造附表編號十、十一所示「蔡偉德」名義
  之署名，足以生損害於刑事偵查機關訴追之正確性及蔡偉德本人之權益。嗣經承辦
  檢察官傳訊蔡偉德及承辦警員到案後，將上開蔡偉德名義之指紋卡片送請內政部警
  政署刑事警察局比對，始查知上情。
二案經高雄市政府警察局三民第二分局報告偵辦。
    理  由
一按本件被告丁○○所犯係死刑、無期徒刑、最輕本刑為三年以上有期徒刑以外之罪
  ，其於準備程序就前揭被訴事實為有罪之陳述，經受命法官告知簡式審判程序之旨
  ，並聽取其與公訴人之意見後，本院認無不得或不宜改依簡式審判程序進行之情事
  ，依刑事訴訟法第二百七十三條之一第一項、第二百八十四條之一規定，裁定本件
  由受命法官獨任進行簡式審判程序，合先敘明。
二右揭事實欄一之(一)部分犯罪事實，業據被告丁○○於本院審理中坦承不諱，核與被
  害人丙○○於警詢、偵查中之指述、被害人乙○○於警詢中之指述均相符，並有被
  害人丙○○所有之皮包一只（內裝丙○○及其子歐金清、歐金池三人之健保ＩＣ卡
  、掛號卡、捐血卡、貴賓卡、保險卡等物）、被害人乙○○所有之皮包一只（內裝
  行動電話申請書及塑膠袋等物）等贓物及Ｔ型扳手一支扣案可證，暨贓物認領保管
  收據二紙、照片八張附卷可稽，足認被告前揭自白與事實相符，應堪採為論罪之依
  據，則被告右揭事實欄一之(一)部分連續攜帶兇器竊盜犯行，堪以認定。
三右揭事實欄一之(二)部分犯罪事實，業據被告丁○○於警詢、偵查及本院審理中均坦
  承不諱，核與被害人蔡偉德於偵查中之陳述及證人即承辦員警劉志有、薛正忠、陳
  冠中於偵查中之證述均相符，並有附表所示逮捕通知書等文件附卷可稽。又附表編
  號七之蔡偉德名義指紋卡片經送請內政部警政署刑事警察局鑑定比對結果，認與該
  局檔存丁○○指紋卡之指紋相符，此有該局九十三年一月刑紋字第０九三００００
  二三七號鑑驗書暨所附蔡偉德、丁○○名義之指紋卡片各一份在卷足憑。綜上足認
  ，被告前揭自白與事實相符，應堪採為論罪之依據，則被告右揭事實欄一之(二)部分
  偽造署押之犯行，亦堪認定。
四查扣案之Ｔ型扳手一支，為金屬材質，質地堅硬，且一端尖銳，有照片一張附於警
  卷可參，在客觀上具有危險性，足以對人之生命、身體造成威脅，自屬兇器無誤。
  核被告丁○○攜帶上開Ｔ型扳手，竊取被害人丙○○、乙○○二人機車置物箱內之
  財物之行為，係犯刑法第三百二十一條第一項三款之攜帶兇器竊盜罪；又其冒用「
  蔡偉德」名義於警詢及偵查中應訊，而在附表所示文件上偽造署名、指印、掌印，
  足以生損害於刑事偵查機關訴追之正確性及蔡偉德本人之權益之行為，係犯同法第
  二百十七條第一項之偽造署押罪。又被告先後在警詢及偵查中冒名應訊，而在附表
  所示文件上偽造署名、指印、掌印，屬一犯意之接續多次行為，侵害一個法益，應
  為接續犯，屬單純一罪。被告先後二次竊盜犯行，時間緊接，手法相同，觸犯構成
  要件同一之罪名，顯係基於概括犯意反覆為之，應依連續犯規定論以一罪，並依法
  加重其刑。被告所犯上開二罪，犯意各別，行為不同，應分論併罰。再被告前因違
  反麻醉藥品管理條例、肅清煙毒條例、竊盜等案件，經法院分別判處有期徒刑八月
  、七月、五年六月、三年四月及一年確定，經定應執行刑為有期徒刑十年確定，入
  監服刑後，於九十年十一月十四日縮短刑期假釋出監，有臺灣高等法院被告全國前
  案紀錄表一份在卷可按，其於假釋期間再犯本案，應不構成累犯，公訴意旨認被告
  應依刑法第四十七條規定論以累犯，尚有誤會。公訴人雖僅就被告於警詢筆錄上偽
  造「蔡偉德」名義署名及指印之犯行提起公訴，惟被告其餘偽造附表所示署名、指
  印、掌印之犯罪事實，與前揭起訴經論罪科刑之偽造署押犯行間，有接續犯之事實
  上一罪關係，為起訴效力所及，本院自應併予審理。爰審酌被告前有多次判刑確定
  之前科，在假釋期間，仍不思悔改，又連續竊取他人財物，復為逃避刑責，以其胞
  弟蔡偉德之名義應訊，足生損害於偵查犯罪機關對犯罪偵查之正確性及蔡偉德本人
  ，行為誠屬不該，惟念其犯後坦承犯行，態度尚稱良好，所竊得之物部分已由被害
  人領回等一切情狀，分別量處如主所示之刑，並定其應執行刑。附表所示「蔡偉德
  」名義之署名、指印、掌印，均為偽造之署押，均應依刑法二百十九條規定宣告沒
  收。另扣案之Ｔ型扳手一支，雖在被告持有中為警查獲，惟被告否認係其所有，本
  院復查無證據足認係被告所有之物，故不予宣告沒收。
據上論斷，應依刑事訴訟法第二百七十三條之一第一項、第二百八十四條之一、第二
百九十九條第一項前段，刑法第五十六條、第三百二十一條第一項第三款、第二百十
七條第一項、第五十一條第五款、第二百十九條，判決如主文。
本案經檢察官甲○○到庭執行職務。
中      華      民      國    九十三    年      五      月    三十一    日
                                  臺灣高雄地方法院刑事庭
                                      法  官 王雅苑
右正本證明與原本無異。
如不服本判決，應於判決送達後十日內，向本院提出上訴狀。
                                      書記官 黃琬婷
中      華      民      國    九十三    年      五      月    三十一    日
附錄法條：
中華民國刑法第二百一十七條第一項
偽造印章、印文或署押，足以生損害於公眾或他人者，處三年以下有期徒刑。
中華民國刑法第三百二十一條第一項第三款
犯竊盜罪而有左列情形之一者，處六月以上、五年以下有期徒刑：
三  攜帶兇器而犯之者。
附表：
┌──┬────────────────┬──────┬──────┐
│編號│  偽造署押之處                  │偽造之署押  │枚  數      │
├──┼────────────────┼──────┼──────┤
│一  │  高雄市政府警察局三民第二分局  │蔡偉德名義  │署名壹枚    │
│    │  九十二年十一月七日逮捕通知書  │            │指印壹枚    │
│    │  本人聯                        │            │            │
├──┼────────────────┼──────┼──────┤
│二  │  高雄市政府警察局三民第二分局  │同右        │署名壹枚    │
│    │  九十二年十一月七日逮捕通知書  │            │指印壹枚    │
│    │  親友聯                        │            │            │
├──┼────────────────┼──────┼──────┤
│三  │  高雄市政府警察局三民第二分局  │同右        │署名壹枚    │
│    │  九十二年十一月八日二時受訊權  │            │指印壹枚    │
│    │  利告知書                      │            │            │
├──┼────────────────┼──────┼──────┤
│四  │  高雄市政府警察局三民第二分局  │同右        │署名貳枚    │
│    │  九十二年十一月八日二時第一次  │            │指印貳枚    │
│    │  偵訊（調查）筆錄              │            │            │
├──┼────────────────┼──────┼──────┤
│五  │  高雄市政府警察局三民第二分局  │同右        │署名貳枚    │
│    │  九十二年十一月八日十時五分第  │            │指印肆枚    │
│    │  二次偵訊（調查）筆錄          │            │            │
├──┼────────────────┼──────┼──────┤
│六  │  蔡偉德本人之口卡片影本二張    │同右        │署名貳枚    │
│    │                                │            │指印貳枚    │
├──┼────────────────┼──────┼──────┤
│七  │  蔡偉德名義之指紋卡片          │同右        │指印貳拾貳枚│
│    │                                │            │掌印貳枚    │
├──┼────────────────┼──────┼──────┤
│八  │  高雄市政府警察局三民第二分局│同右        │署名參枚    │
│    │  扣押筆錄                      │            │指印參枚    │
├──┼────────────────┼──────┼──────┤
│九  │  高雄市政府警察局三民第二分局  │同右        │署名壹枚    │
│    │  扣押物品目錄表                │            │指印壹枚    │
├──┼────────────────┼──────┼──────┤
│十  │  臺灣高雄地方法院檢察署九十二  │同右        │署名壹枚    │
│    │  年十一月八日訊問筆錄          │            │            │
├──┼────────────────┼──────┼──────┤
│十一│  臺灣高雄地方法院檢察署被告具  │同右        │署名壹枚    │
│    │  保責付辦理程序單              │            │            │
└──┴────────────────┴──────┴──────┘
